# 请教陈老师成本法转为权益法构成一揽子交易

提问人：wuxingbin 时间：2022-09-28 20:54:12
陈老师，现在有家A公司，持有B公司90%股权，A公司计划在未来两年处置B公司80%股份给C公司，最后的结果是C公司持有B公司80%股份，A公司持有20%，A公司从成本法转为权益法。
双方协议约定，C公司应在 2022 年 10 月 31 日支付 3000 万元，以先取得B公司30%股权；之后在 2023 年 12 月 31 日支付 5000 万元，取得剩余50%股权。至C公司支付剩余价款的期间，B公司仍由A公司控制。构成一揽子交易。想请问，假如实际交易完全按照协议来，那么A公司的合并报表上 2022 年 11 月 1 日至 2023 年 12 月 31 日期间要确认的少数股东损益是按照10%还是40%来计算？

回答人：chenyiwei
虽然“至C公司支付剩余价款的期间，B公司仍由A公司控制。构成一揽子交易”，但如果能够合理保证交易最终能够完成所有步骤，并假设C公司在此期间内已获得了股东权利，则A公司的合并报表上 2022 年 11 月 1 日至 2023 年 12 月 31 日期间要确认的少数股东损益按40%计算。
另外需要注意：根据《企业会计准则解释第 5 号》第五条和 2014 年修订后的长投准则应用指南，在两步交易构成一揽子交易的前提下，在第一步交易完成（已出售部分股权但未丧失控制权）
的情况下，第一步交易中的差额不论在个别报表还是合并报表层面都不能确认为收益，只能先计入其他综合收益，到第二步交易完成，确认丧失控制权时，才能从其他综合收益转入投资收益。